【裁判字號】    89,上訴,641
【裁判日期】    890613
【裁判案由】    公共危險
【裁判全文】
臺灣高等法院高雄分院刑事判決                    八十九年度上訴字第六四一號
    上  訴  人  臺灣高雄地方法院檢察署檢察官
    被      告  乙○○
    指定辯護人  本院公設辯護人    孫妙岑
右上訴人因被告公共危險案件，不服臺灣高雄地方法院八十九年度訴字第一六八號中
華民國八十九年三月十七日第一審判決（起訴案號：臺灣高雄地方法院檢察署八十八
年度偵緝字第一七五一號），提起上訴，本院判決如左：
      主  文
原判決撤銷。
乙○○以加害財產之事，恐嚇他人，致生危害於安全，累犯，處有期徒刑參月，如易
科罰金以參佰元折算壹日。
打火機壹只沒收。
      事  實
一、乙○○於民國八十一年間曾犯竊盜罪，經本院判處有期徒刑一年四月確定，甫於
    八十三年六月十六日執行完畢，仍不知悔改，於八十八年五月十一日八時許，在
    其住宅即門牌號碼為高雄市苓雅區○○○路六號六樓之十八門前，因氣憤妻子甲
    ○○不讓其進門，竟萌以點火燒物品之事恐嚇其妻之犯意，將數張報紙夾置在該
    住宅大門二道鐵門之間，以打火機一只引燃報紙，以恐嚇其妻開門，致家中二道
    鐵門之中間部位燒黑，而乙○○則於引燃後立即離開場，而前開報紙則燃燒成灰
    燼。
二、案經高雄市政府警察局苓雅分局移送偵辦。
    理  由
一、訊之被告乙○○固對於拿取數張報紙放置在其住宅大門二道鐵門之間，持其所有
    之打火機一只點火引燃等情坦承不諱，惟否認恐嚇，辯稱：我的目的僅是要讓甲
    ○○開門，不是要燒房子，也無恐嚇之意云云。惟查上開事實業據被害人甲○○
    指訴綦詳，並有照片三幀附卷，及打火機一只扣案足資佐證。查被告乙○○在兩
    道鐵門間之中間部位夾報紙點燃，顯係要嚇其妻，事証明確，其所辯係卸責之詞
    ，不足採信，其犯行已堪認定。
二、被告乙○○以點火燒部品之方式恐嚇其妻，核係犯刑法第三百零五條之恐嚇危害
    安全罪。公訴人認被告乙○○係犯刑法第一百七十三條第三項、第一項之放火燒
    燬現供人使用住宅未遂罪，惟訊之被告乙○○否認有放火燒燬房屋意圖，辯稱：
    我沒有意思要燒房子，我目的只是要讓我太太開門而已，火不會很大，煙會薰進
    去，我想這樣可以讓她開門等語。經查該房子係鋼筋水泥結構，附近亦無易燃物
    及助燃物，現場亦無汽油或其他油料氣味等情，業據甲○○於原審審理由時供述
    綦詳，且該二道門均係鐵門，二道鐵門間之空間狹小，不能容下多量易燃物（如
    照片所示僅中間夾報紙處有燃燒痕跡，門底部並無燃燒痕跡，顯然報紙僅夾在中
    間，未掉下），被告乙○○所用之材料僅係數張舊報紙（二道鐵門間之空間狹小
    ），數量不多，因鋼筋水泥結構房屋本不易燃燒，引火之材料也不多，並有現場
    照片三幀在卷可按，則被告僅用數張報紙燃燒鐵門，現場並沒有任何助燃物或易
    燃物之情況下，依通常情形，並不會使住宅遭受任何意外之危害，且報紙點火後
    ，遇鐵門無法持續燃燒，會自動慢慢熄火，此為公眾週知之事實，此從附卷之現
    場照片顯示僅二道鐵門中間有一小部分黑煙痕跡足資佐證。可見當時火應燒不起
    來，應未達危險之程度，被告乙○○所辯無放火燒燬房屋意圖，應屬可信，此外
    復查無其他確切証据証明被告乙○○有燒房子之意圖或已達抽象之公共危險程度
    ，此部分犯罪應屬不能証明，應認被告乙○○之行為係恐嚇犯行，起訴法條應予
    變更。被告乙○○於八十一年間曾犯竊盜罪，經本院判處有期徒刑一年四月，於
    八十三年六月十六日執行完畢，有卷附本院被告全國前案紀錄表附卷可按，其於
    有期徒刑執行完畢，五年以內再犯有期徒刑以上之罪，為累犯，依法加重其刑。
三、被告乙○○點火目的係要嚇唬其妻，雖其無燒燬房屋意圖，也未到抽象之公共危
    險程度，惟原審遽諭知無罪，尚有未洽，檢察官上訴指被告乙○○應構成放火燒
    屋之公共危險罪，雖無理由，惟原判決既有可議，自應予撤銷改判。審酌被告乙
    ○○僅因欲促其妻開門，才一時激動，思慮不週，以點火恐嚇方式恐嚇其妻，其
    犯罪動機、目的、手段、所生危害及嗣後已取得其妻之原諒，有和解書可憑，其
    曾有一次竊盜前科等一切情狀，爰量處有期徒刑參月，並諭知如易科罰金以參佰
    元折算壹日。打火機一只，係被告乙○○所有，且為供犯前開犯罪所用之物，併
    依刑法第三十八條第一項第二款規定宣告沒收。
據上論結，應依刑事訴訟法第三百六十九條第一項前段、第三百六十四條、第二百九
十九條第一項前段、第三百條，刑法第三百零五條、第四十七條、第三十八條第一項
第二款，罰金罰鍰提高標準條例第一條前段、第二條，判決如主文。
本案經檢察官林應華到庭執行職務。
中    華    民    國     八十九     年       六       月     十三       日
                              臺灣高等法院高雄分院刑事第八庭
                                  審判長法官  郭雅美
                                        法官  洪兆隆
                                        法官  張盛喜
右正本證明與原本無異。
檢察官如不服本判決，應於判決送達後十日內向本院提出上訴狀，其未述理由者並
應於提出上訴狀後十日內向本院補提理由書（應附繕本)。
被告不得上訴。
                                      書記官  鄭翠芬
中    華    民    國     八十九     年       六       月    十四        日
附錄本判決論罪法條：
刑法第三百零五條
以加害生命、身體、自由、名譽、財產之事，恐嚇他人，致生危害於安全者，處二年
以下有期徒刑、拘役或三百元以下罰金。
                                                                        Ｇ


司法院資訊處製作；財團法人民間司法改革基金會備份。
